【裁判字號】    89,訴,1123
【裁判日期】    890627
【裁判案由】    毒品危害防制條例
【裁判全文】
臺灣臺中地方法院刑事判決                        八十九年度訴字第一一二三號
    公  訴  人  臺灣臺中地方法院檢察署檢察官
    被      告  甲○○
右列被告因毒品危害防制條例案件，經檢察官提起公訴（八十九年度毒偵字第一七七
三號、第二Ｏ一九號），本院判決如左：
    主  文
甲○○連續施用第一級毒品，累犯，處有期徒刑壹年貳月。扣案之第一級毒品海洛因
伍包（含包裝重拾肆點貳玖公克、淨重拾點零肆公克）沒收銷燬之。又連續施用第
二級毒品，累犯，處有期徒刑拾月。扣案之第二級毒品安非他命貳包（重柒點貳公克
）沒收銷燬之、吸食器壹組沒收。主刑部分應執行有期徒刑壹年拾月。
    事  實
一、甲○○於民國八十六年間因違反麻醉藥品管理條例案件，經臺灣高等法院臺中分
    院判處有期徒刑八月確定，於八十七年十二月二十四日執行完畢，復於八十八年
    間因施用毒品案件，經本院裁定送勒戒處所觀察、勒戒，認無繼續施用毒品之傾
    向，由臺灣臺中地方法院檢察署檢察官於八十八年十二月七日以八十八年度毒偵
    字第二二八四號為不起訴處分。詎甲○○仍不知悛悔警惕，復基於概括之犯意，
    自八十九年一月間某日起至同年三月十日止，在臺中市○○區○○路五六巷二號
    二樓之一等地，以將第一級毒品海洛因摻入香煙內點火吸用之方式及將第二級毒
    品安非他命置吸食器內，以火燒烤成煙後吸用之方式，連續施用第一、二級毒品
    多次，期間先於八十九年一月二十二日凌晨二時許，在臺中縣外埔鄉○○村○○
    ○路二三號前為警查獲，次於八十九年三月十日晚上十時四十分許，在臺中市○
    區○○路二二四號六樓之二四前為警查獲，並扣得甲○○所有供施用之第一級毒
    品海洛因五包（含包裝重十四．二九公克、淨重十三．Ｏ四公克）、第二級毒品
    安非他命二包（重七．二公克），嗣經甲○○帶同警方至臺中市○○區○○路五
    六巷二號二樓之一處，於電視架內扣得甲○○所有供施用第二級毒品安非他命用
    之吸食器一組，經臺灣臺中地方法院檢察署檢察官聲請本院以八十九年度毒聲字
    第一七三四號裁定送勒戒處所觀察、勒戒後，認有繼續施用毒品傾向。
二、案經臺中縣警察局大甲分局及臺中市警察局第五分局報告臺灣臺中地方法院檢察
    署檢察官偵查起訴。
    理  由
一、右揭事實業據被告甲○○坦承不諱，並有甲○○所有供施用之第一級毒品海洛因
    五包（含包裝重十四．二九公克、淨重十三．Ｏ四公克）、第二級毒品安非他命
    二包（重七．二公克）及甲○○所有供施用第二級毒品安非他命用之吸食器一組
    扣案可資佐證，被告二次為警查獲時所採集之尿液，經分別送臺中縣衛生局及臺
    中市衛生局檢驗結果，分別呈甲基安非他命陽性及甲基安非他命陽性反應暨海洛
    因於人體代謝後之嗎啡陽性反應，有臺中縣衛生局檢驗尿水報告書、臺中市衛生
    局煙毒尿液檢驗成績書、臺中縣警察局大甲分局安定所委託鑑驗尿液代號與真實
    姓名對照表、臺中市警察局第五分局警備隊委託鑑驗尿液代號與真實姓名對照表
    附卷可稽，前開扣案之第一級毒品海洛因五包（含包裝重十四．二九公克、淨重
    十三．Ｏ四公克），經送法務部調查局鑑定結果，確含有海洛因成分，有該局八
    十九年五月二十四日鑑定通知書附卷可稽。又被告於八十八年間因施用毒品案件
    ，經本院裁定送勒戒處所觀察勒戒，認無繼續施用毒品之傾向，由臺灣臺中地方
    法院檢察署檢察官於八十八年十二月七日以八十八年度毒偵字第二二八四號為不
    起訴處分，有臺灣臺中地方法院檢察署刑案資料查註紀錄表及前開不起訴處分書
    附卷可稽，其於五年內再犯毒品危害防制條例第十條第一、二項之施用第一、二
    級毒品犯行，經本院以八十九年度毒聲字第一七三四號裁定送勒戒處所觀察、勒
    戒後，認有繼續施用毒品傾向，亦有臺灣臺中看守所附設勒戒處所八十九年三月
    二十一日中所太總字第九六一號函附之有繼續施用毒品傾向證明書附卷可參，
    本案事證明確，被告連續施用第一、二級毒品犯行洵堪認定。
二、核被告甲○○所為，係犯毒品危害防制條例第十條第一項之施用第一級毒品罪、
    同條第二項之施用第二級毒品罪，其施用前後持有第一級毒品海洛因、第二級毒
    品安非他命之低度行為，應為施用之高度行為所吸收，均不另論罪。被告先後多
    次施用第一、二級毒品犯行，均時間緊接、方法相同，觸犯構成要件相同之罪名
    ，顯係基於概括犯意反覆為之，均依連續犯規定論以一罪，並加重其刑，所犯前
    開二罪，犯意各別，罪名互殊，應分論併罰之。被告曾於八十六年間因違反麻醉
    藥品管理條例案件，經臺灣高等法院臺中分院判處有期徒刑八月確定，於八十七
    年十二月二十四日執行完畢，有臺灣高等法院被告全國前案紀錄表在卷可稽，被
    告前受有期徒刑執行完畢，於五年以內再犯本件有期徒刑以上之二罪，均為累犯
    ，均應依刑法第四十七條規定加重其刑。爰審酌被告前因施用毒品犯行，甫經觀
    察、勒戒後猶故態復萌，再施用第一、二級毒品不輟，無視於毒品對於自身健康
    之戕害及國家對於杜絕毒品犯罪之禁令，惡性非輕，然被告犯後尚知悔悟，本之
    施用毒品者均有相當程度之成癮性及心理依賴性，其犯罪心態與一般刑事犯罪之
    本質並不相同，容應以「病人」之角度為考量，並側重適當之醫學治療及心理矯
    治為宜，且被告經施以長時間之強制戒治，固屬保安處分之一種，然既與其所應
    受之刑罰，同係限制人身自由，揆諸比例原則，量刑不宜過重等一切情狀，各量
    處如主文所示之刑，並定其應執行之刑，以示懲儆。扣案海洛因五包（含包裝重
    十四．二九公克、淨重十三．Ｏ四公克）係第一級毒品、安非他命二包（重七．
    二公克）係第二級毒品，均依毒品危害防制條例第十八條第一項前段之規定，宣
    告沒收銷燬之，吸食器一組為被告所有，供施用第二級毒品安非他命所用之物，
    業據被告供陳在卷，爰依刑法第三十八條第一項第二款宣告沒收。
據上論斷，應依刑事訴訟法第二百九十九條第一項前段，毒品危害防制條例第十條第
一項、第二項、第十八條第一項前段、第二十條第三項，刑法十一條前段、第五十六
條、第四十七條、第五十一條第五款、第三十八條第一項第二款，判決如主文。
中      華      民      國    八十九    年      六      月    二十七    日
                                      法  官  陳  得  利
右正本證明與原本無異。
如不服本判決，應於判決送達後十日內向本院提出上訴狀，上訴於臺灣高等法院臺中
分院（須附繕本）。
                                      書記官
中      華      民      國    八十九    年      六      月    二十七    日
附錄本案論罪科刑法條全文︰
毒品危害防制條例第十條
施用第一級毒品者，處六月以上五年以下有期徒刑。
施用第二級毒品者，處三年以下有期徒刑。


司法院資訊處製作；財團法人民間司法改革基金會備份。
